

PERFIL PROFESIONAL

Capacidad de analizar, desarrollar y diseñar aplicativos web y herramientas tecnológicas según lo deseado, realizo soporte correctivo y preventivo a los sistemas de hardware y software que lo requieran. Poseo más de dos años de experiencia en el área de TI, diseño y Web Development. Poseo habilidades para trabajar y consolidar equipos de trabajo, demuestro creatividad. innovación. responsabilidad y eficiencia antes los retos y objetivos que me son planteados.

CONTACTO

- developer.maick@gmail.com
- 311-450-2476
- in /maickreinoso
- /MaickR

EDUCACIÓN

SENA - Análisis y Desarrollo de Sistemas de Información (2020)

HABILIDADES

- Desarrollo y Diseño Web (HTML5, CSS3, JS, ES6+)
- Python
- Microsoft Office, PowerPoint, Acces, Word.
- Sistemas operativos, Windows, Linux, MacOS.
- SQL & SAS
- Photoshop, InDesign, Illutrator, Premiere PRO
- Ingles intermedio

EXPERIENCIA LABORAL

TODO EN COMERCIO INTERNACIONAL S.A.S

16/6/2020 - 20/7/2021

- Análisis, diseño y desarrollo de aplicaciones web y paginas estáticas.
- Soporte y mantenimiento a sistemas de computo
- Diseño de imágenes, logos y publicidad empresarial
- Creación de Bases de Datos
- Uso de herramientas ofimáticas
- Uso de CMS
- Diseño editorial

MISION TEMPORAL LTDA - BANCO DE BOGOTA

23/8/2021 - 22/8/2022

- Manejo de SAS SQL Y DataBase
- Uso de herramientas ofimáticas
- Creacion y entrega de insumos
- Creacion y manejo de reportes

MEGALINEA - BANCO DE BOGOTA

01/09/2022 - ACTUALIDAD

- Gestión y Manejo de SAS y PROC SQL
- Gestión de información en la nube
- manejo de ICS
- Uso de herramientas ofimáticas
- Creacion y entrega de insumos y reportes